臺灣高等法院刑事裁定　　　　　　　　100年度毒抗字第265號
抗　告　人
即　被　告　洪居富
上列抗告人因違反毒品危害防制條例案件，不服臺灣板橋地方法
院100 年度毒聲字第678 號中華民國100 年8 月5 日裁定（聲請
案號：臺灣板橋地方法院檢察署100 年度聲觀字第569 號），提
起抗告，本院裁定如下：
    主  文
抗告駁回。
    理  由
一、按犯毒品危害防制條例第10條之罪者，檢察官應聲請法院裁
    定，或少年法院（地方法院少年法庭）應先裁定，令被告或
    少年入勒戒處所觀察、勒戒，其期間不得逾2 月，同條例第
    20 條第1 項定有明文。
二、抗告意旨略以：抗告人即被告並未施用第一級毒品，被告認
    為檢驗報告之結果與事實不符，被告因骨折於民國100 年4
    月20日住院行拔釘術，並於4 月23日出院，經被告詢問就醫
    之亞東醫院主治醫師，醫師告知於開刀時曾注射麻醉藥，該
    藥物內含嗎啡成分，該成分殘留人體可達3-6 月之久，故原
    裁定認被告施用第一、二級毒品，應送觀察、勒戒顯與事實
    不符，爰提起抗告請求撤銷原裁定等語。
三、經查：
（一）被告於警詢、檢察官訊問時，業已坦承其確有於100 年5
      月18日下午3 時許，在其位於新北市○○區○○街84巷22
      號1 樓住處內，施用甲基安非他命之犯行在卷（見100 年
      度毒偵字第3714號偵查卷第7 頁背面、第33、34頁），並
      有台灣檢驗科技股份有限公司（下稱台灣檢驗公司）100
      年6 月1 日出具之UL/2011/ 00000000 號濫用藥物檢驗報
      告1 紙（呈安非他命、甲基安非他命陽性反應，見上開偵
      查卷第39頁）、新北市政府警察局海山分局毒品案件尿液
      檢體編號及姓名對照表1 紙在卷可稽（檢體編號：B00000
      00，見偵查卷第40、25頁）；另被告為警查獲時所扣得之
      白色透明結晶1 包，經送交通部民用航空局航空醫務中心
      鑑定結果，確為第二級毒品甲基安非他命乙情（驗餘淨重
      0.2157公克），亦有該中心100 年6 月10日航藥鑑字第10
      03261 號鑑定書1 件（見上開偵查卷第45頁），在卷足憑
      。故被告於上揭時、地施用第二級毒品之犯行，應堪認定
      。
（二）被告雖以前揭情詞辯稱未施用第一級毒品云云，惟查：
   1、被告於100 年5 月18日晚上7 時10分許，在警局親自採集
      封緘之上開編號為B0000000之尿液檢體，經送台灣檢驗公
      司以EIA 酵素免疫分析法初驗，再以GC/MS 氣相層析質譜
      儀法複驗結果，發現確呈嗎啡陽性反應，有上開濫用藥物
      檢驗報告可稽。按海洛因係由嗎啡經化學合成之半人工合
      成品，其毒性倍於嗎啡，其施打或經吸食後經人體代謝作
      用而分解成毒性較低之嗎啡而於尿液中被檢測出，故吸食
      或施打海洛因或嗎啡在尿液中均以嗎啡型態被檢測出；又
      施毒者尿液中可檢出嗎啡陽性反應之平均時限為26小時，
      此有行政院衛生署藥物食品檢驗局以81年9 月8 日藥檢壹
      字第81 14885號、81年2 月8 日藥檢一字第001156號函示
      。又「尿液毒品檢驗……若能使用較先進之氣相層析質譜
      儀分析法確認，則可完全排除偽陽性之干擾，為目前最具
      公信力的檢驗方法。」亦經法務部調查局第六處87年9 月
      29日（87）發技（一）字第87074 574 號函釋明確，亦即
      前開台灣檢驗公司所使用之檢驗方法已可完全排除毒品偽
      陽性之干擾，其檢驗結果足堪採信。
  2、 被告雖另辯稱：其因開刀時曾注射麻醉藥，該藥物內含嗎
      啡成分，可殘留人體達3- 6月之久，所以其尿液才會檢驗
      出嗎啡成分云云。惟經本院依職權函詢醫療財團法人徐元
      智先生醫藥基金會亞東紀念醫院據該院回覆稱：「病患洪
      居富於100 年4 月20日至4 月23日住院拔釘，接受半身麻
      醉於100 年4 月22日接受1 劑Demeral 50mg皮下注射，據
      藥師說明Demeral （Pethidine ）50mg約16小時代謝完全
      ，但有些止痛藥會在身上代謝成嗎啡衍生物，病人（指被
      告）5 月18日期間無住院紀錄，無法確切告知檢驗報告是
      否與病人住院期間服藥是否有關」等語，此有該院100 年
      9 月26日亞醫歷字第1006410599號函1 件附卷可稽。依前
      開函文內容可知，被告住院時所注射之麻醉藥物Demeral
      （Pethidine ）劑量為50mg，於注射後16小時即可代謝完
      全，並非被告所稱該藥物成分可殘留人體達3-6 月之久，
      故被告此部分所辯要屬飾卸之詞，委無足採。
  3、 綜上所述，被告於100 年5 月18日晚上7 時10分許，在警
      局採尿時起往前回溯26小時內之某時，確有施用第一級毒
      品海洛因之犯行，應堪認定。
四、從而，原審依毒品危害防制條例第20條第1 項、觀察勒戒處
    分執行條例第3 條第1 項，裁定將被告送勒戒處所觀察、勒
    戒，經核並無違誤。抗告意旨仍執前詞否認施用第一級毒品
    ，指摘原裁定不當，為無理由，應予駁回。
五、據上論結，應依刑事訴訟法第412條，裁定如主文。
中    華    民    國   100    年    10    月    14    日
                  刑事第十八庭審判長法  官  吳鴻章
                                    法  官  林銓正
                                    法  官  魏瑞紅
以上正本證明與原本無異。
不得再抗告。
                                    書記官  莊佳鈴
中    華    民    國   100    年    10    月    14    日